臺灣高等法院刑事判決
上　訴　人　臺灣臺北地方法院檢察署檢察官
被　　　告　甲○○
上列上訴人因被告詐欺案件，不服臺灣臺北地方法院94年度易字
第1268號，中華民國94年10月31日第一審判決（起訴案號：臺灣
臺北地方法院檢察署94年度偵字第 14353號、併辦案號：同署94
年度偵字第15980號、第16703號），提起上訴，本院判決如下：
    主  文
原判決撤銷。
甲○○連續意圖為自己不法之所有，以詐術使人將本人之物交付
，累犯，處有期徒刑捌月。
    事  實
一、甲○○前有偽造文書、傷害及詐欺罪等多項前科，最近一次
    則係於民國（下同）94年間同因白吃白喝案件涉犯詐欺罪，
    經原審法院以94年度易字第699號判處有期徒刑3月確定，甫
    於94年8月2日縮刑期滿執行完畢，詎其猶不知悔改，明知自
    己無給付能力，仍基於意圖為自己不法所有之概括犯意，先
    後於下列時間、地點消費：(一)94年8月7日12時50分許，在臺
    北市○○區○○路4段506號之「北平都一處」餐廳內點餐，
    使該餐廳服務人員陷於錯誤，誤以為甲○○有支付能力，而
    交付飯菜及啤酒4瓶共計新台幣（下同）682元。(二)94年 8月
    29日14時50分許，在臺北市○○區○○路24號 1樓丙○○○
    經營之「錢都刷刷鍋」點餐，使該餐廳服務人員陷於錯誤，
    誤以為甲○○有支付能力，而交付素食鍋1份與啤酒5瓶共計
    740元。(三)94年9月1日下午1時許，在桃園縣中壢市○○○路
    570號之1乙○○經營之「雲林鵝肉店」內點餐，使乙○○陷
    於錯誤，誤以為甲○○有支付能力，而交付紅燒豆腐 1份、
    白飯1碗及啤酒9瓶共計 740元。(四)94年9月8日11時30分許，
    至臺北市大安區○○○路○段137號丁○○經營之「德記涮涮
    鍋」（併辦意旨書誤為「德記刷刷鍋」）點餐，使該餐廳服
    務人員陷於錯誤，誤以為甲○○有支付能力，而交付火鍋 1
    份、啤酒5瓶及清酒2瓶共計 960元。甲○○於各次消費完畢
    後，乃向上開店家服務人員表示其身無分文，無力付款，而
    經「北平都一處」之會計余芸英、「錢都刷刷鍋」負責人丙○○○、「雲林鵝肉店」負責人乙○○、「德記涮涮鍋」負
    責人丁○○等分別報警查獲。
二、案經臺北市政府警察局信義分局報告臺灣臺北地方法院檢察
    署檢察官偵查起訴，暨丙○○○、丁○○分別訴由臺北市政
    府警察局中山分局、臺北市政府警察局大安分局報請臺灣臺
    北地方法院檢察署檢察官偵查後移送併辦、及乙○○訴由桃
    園縣政府警察局中壢分局報請臺灣桃園地方法院檢察署檢察
    官偵查起訴，惟因案件繫屬在後，臺灣桃園地方法院乃判決
    公訴不受理確定後，檢察官上訴移請本院併辦。
    理  由
壹、程序事項
    查本件被告甲○○所犯之詐欺罪，非為死刑、無期徒刑、最
    輕本刑 3年以上有期徒刑之罪或高等法院管轄第一審案件之
    罪，而被告於本院準備程序進行中，就被訴事實為有罪之陳
    述，經本院告知簡式審判程序意旨，並聽取公訴人及被告之
    意見後，本院合議庭依刑事訴訟法第 273條之1第1項之規定
    ，裁定依簡式審判程序審理。
貳、實體事項
一、按簡式審判程序之證據調查不受刑事訴訟法第159條第1項規
    定之限制，同法第273條之2定有明文。本件被告於原審及本
    院審理時對於被訴之事實，均為有罪之陳述，並分別經原審
    合議庭及本院合議庭裁定進行簡式審判程序，故證人即「北
    平都一處」會計余芸英、「錢都刷刷鍋」負責人丙○○○、
    「雲林鵝肉店」負責人乙○○、「德記涮涮鍋」負責人丁○○於審判外之警詢、偵查所為之陳述，有證據能力，核先敘
    明。
二、上揭犯罪事實，業據被告甲○○於警詢、偵查及法院審理時
    均坦承不諱，核與證人即「北平都一處」會計余芸英、「錢
    都刷刷鍋」負責人丙○○○、「雲林鵝肉店」負責人乙○○
    、「德記涮涮鍋」負責人丁○○分別於警詢、偵查中證述之
    情節相符，並有「北平都一處」點餐單、「錢都刷刷鍋」點
    餐單、「雲林鵝肉店」點餐單、「德記涮涮鍋」點餐單各 1
    份附卷可稽，是被告上開自白，與事實相符，應堪採信。本
    件事證明確，被告連續詐欺之犯行，洵堪認定，應依法論科
    。
三、核被告所為，係犯刑法第339條第1項之詐欺取財罪。其先後
    4 次詐欺取財行為，時間緊接，方法相同，觸犯構成要件相
    同之罪名，顯是基於概括犯意反覆而為之，應依連續犯之規
    定以一罪論，並依法加重其刑。起訴書雖僅論及犯罪事實欄
    一(一)被告之詐欺取財犯行，然犯罪事實欄一(二)、(三)、(四)所載
    之被告詐欺取財犯行，既與起訴並經本院論罪之事實有連續
    犯之裁判上一罪關係，應為起訴效力所及，本院自應併予審
    究。又被告有如犯罪事實欄一所示之犯罪科刑及執行情形，
    有本院被告前案紀錄表1紙附卷可稽，其於5年以內再犯本件
    有期徒刑以上之罪，為累犯，應依法遞加重其刑。
四、原審以被告犯罪事證明確，予以論罪論科，固非無見。惟查
    原審未及審酌被告所為、具裁判上一罪之連續犯關係之犯罪
    事實欄一(三)所示之詐欺取財犯行，即有未恰，是檢察官上訴
    意旨執此指摘原判決不當，為有理由，應由本院將原判決撤
    銷改判，爰審酌被告正值壯年，不思以正當手段獲取生活之
    資，竟遊手好閒，到處施用詐術，白吃白喝破壞社會秩序，
    甚於前詐欺案甫執行完畢後，隔數日旋即故態復萌，再行到
    處白吃白喝，顯然不知悔悟，應予從重量刑，復兼衡被告犯
    後態度良好，坦承犯行等一切情狀，量處如主文第 2項所示
    之刑，以示懲儆。
據上論斷，應依刑事訴訟法第369條第1項前段、第364條、第299
條第1項前段，刑法第56條、第339條第 1項、第47條，罰金罰鍰
提高標準條例第1條前段，判決如主文。
本案經檢察官鄭富銘到庭執行職務。
中　　華　　民　　國　　94　　年　　12　　月　　20　　日
　　　　　　　　　刑事第二庭審判長法　官  蔡 長 溪
　　　　　　　　　　　　　　　　  法　官  林 俊 益
　　　　　　　　　　　　　　  　　法　官  陳 春 秋
以上正本證明與原本無異。
不得上訴。
                                  書記官  李 家 敏
中　　華　　民　　國　　94　　年　　12　　月　　21　　日
附錄：本案論罪科刑法條全文
意圖為自己或第三人不法之所有，以詐術使人將本人或第三人之
物交付者，處5年以下有期徒刑、拘役或科或併科1千元以下罰金
。
以前項方法得財產上不法之利益或使第三人得之者，亦同。
前二項之未遂犯罰之。
